最高法院刑事判決　　　　　　　　　 111年度台上字第1059號
上　訴　人　夏唯宸
 
 
上列上訴人因加重詐欺案件，不服臺灣高等法院臺南分院中華民
國110年10月8日第二審判決（110年度上易字第493、494、495，
110 年度上訴字第1030號，追加起訴案號：臺灣臺南地方檢察署
108年度偵字第12489號，109年度偵字第92號，110年度偵字第79
79、10501號），提起上訴，本院判決如下：
    主  文
上訴駁回。
    理  由
一、按刑事訴訟法第377 條規定，上訴於第三審法院，非以判決
    違背法令為理由，不得為之。是提起第三審上訴，應以原判
    決違背法令為理由，係屬法定要件。如果上訴理由書狀並未
    依據卷內訴訟資料，具體指摘原判決不適用何種法則或如何
    適用不當，或所指摘原判決違法情事，顯與法律規定得為第
    三審上訴理由之違法情形，不相適合時，均應認其上訴為違
    背法律上之程式，予以駁回。又依刑事訴訟法第350 條、第
    361條、第362條、第367 條規定，不服地方法院之第一審判
    決而上訴者，須提出上訴書狀，並應敘述具體理由，為上訴
    必備之程式。所稱不服第一審判決之具體理由，係具體指摘
    第一審判決關於認定事實、適用法律及量刑等事項，有違法
    或不當之情形而言。倘上訴人之上訴書狀，雖敘述上訴理由
    ，惟未具體敘述第一審判決有何上述違法、不當情形，而除
    泛言原判決認事錯誤、用法不當、量刑失衡，或只稱不服原
    判決外，並無實際之論述內容或僅泛詞陳述其主觀之期待，
    即與未敘述具體理由無異，所為上訴，仍不符合上訴之法定
    要件，應由第二審法院以上訴不合法律上程式，予以駁回。
二、本件原判決以：上訴人夏唯宸不服第一審論處其以網際網路
    對公眾散布而犯詐欺取財3罪刑 （即如原判決附表二編號一
    至三所示）部分之判決，提起第二審上訴。惟其上訴書狀僅
    泛稱：伊自始自白犯行，請求合併，並從輕量刑云云。惟第
    一審判決認定上訴人有其事實欄二之㈠至㈢部分所示之以網
    際網路對公眾散布而犯詐欺取財3 犯行，已依卷內資料及其
    調查證據之結果，採取上訴人在審理中之自白，佐以卷內與
    其自白相符之證據資料，依法而為認定，已載敘其所憑之證
    據及取捨證據之依據與刑罰裁量之理由，所為論斷及說明，
    並無違誤不當。上訴人上開第二審上訴意旨，並未依據卷內
    資料具體指摘第一審判決如何違法，因認其第二審上訴不合
    法律上之程式，而不經言詞辯論予以駁回。經核於法尚無不
    合。
三、上訴意旨僅謂：伊購車部分確有送貸款審查，開始時並無詐
    欺取財之意，另關於販賣「復仇者聯盟存錢筒」部分，係因
    廠商消失；伊承認自己有應負責追貨或賠償之錯，但無詐欺
    之心云云，除空言為事實上之爭辯外，並未依據卷內證據資
    料，具體指摘原判決前述以其第二審上訴書狀並未敘述具體
    理由，而從程序上予以駁回，究竟有如何違背法令之情形。
    揆諸首揭說明，自非適法之第三審上訴理由。
四、綜上，應認本件上訴為不合法律上之程式，予以駁回。
據上論結，應依刑事訴訟法第395條前段，判決如主文。
中    華    民    國   111    年    2     月    16    日
                  刑事第五庭審判長法  官  吳  信  銘  
                                  法  官  梁  宏  哲  
                                  法  官  沈  揚  仁  
                                  法  官  蔡  廣  昇  
                                  法  官  何  菁  莪  
本件正本證明與原本無異
                                  書記官
中    華    民    國   111    年    3     月    2     日